【裁判字號】    89,易,4456
【裁判日期】    891212
【裁判案由】    侵占
【裁判全文】
臺灣高雄地方法院刑事判決                        八十九年度易字第四四五六號
    公  訴  人  臺灣高雄地方法院檢察署檢察官
    被      告  乙○○
右列被告因侵占案件，經檢察官提起公訴（八十九年度偵字第一四六二七號），本院
判決如左：
    主  文
乙○○意圖為自己不法之所有，而侵占自己持有他人之物，處有期徒刑拾月。
    事  實
一、緣乙○○接受甲○○委託尋覓買主，代甲○○以新台幣（下同）八十萬元之代價
    出售甲○○放置在屏東市大洲里活動中心廣場空地之原木二十二支，嗣乙○○尋
    得高雄縣林園鄉某木材商人，以一百二十萬元之代價購買上開原木，而於民國八
    十九年二月二十六日八時許，由該木材商人僱車將上開原木載走，詎乙○○竟意
    圖為自己不法之所有，於得款後，將其持有應給付予甲○○之八十萬元，以變易
    持有為所有之意思予以侵占入己，經甲○○屢次催討，均置之不理。
二、案經甲○○訴請台灣高雄地方法院檢察署檢察官偵查起訴。
    理  由
一、訊據被告乙○○固坦承受告訴人委託將前開原本以八十萬元之代價出售之事實，
    然矢口否認有何侵占犯行，辯稱：當初與買主約定一百二十萬元，他們把木材運
    走，但他們說木材有腐爛，所以他們只願出二十幾萬元向伊買，收到的二十幾萬
    元已花掉了，伊不知道幫伊介紹的人之姓名，只知道他姓謝，向我買木材的人姓
    黃，本件純係民事糾紛云云。惟查，被告既自承將該批原木出賣，而該批原木之
    價值甚鉅，買主在購買之先，豈會不先看本材之品質及狀況，則買主取得上開原
    木後再以原木腐爛為由減價，顯不符常理，且依被告所陳，該買主尚未支付全部
    價款，然被告竟陳稱不知介紹人及買主之姓名，亦無法與之聯絡，此又有違常情
    ，再參酌被告自承已將買主交付之二十幾萬元花用完畢等情以觀，顯見被告業將
    代告訴人出售原木之款侵吞，是其具有不法所有之意圖甚明。此外，復有被告簽
    發之本票影本一紙及告訴人所發之存證信函影本一份附卷可稽，被告前揭辯解，
    無非圖卸之詞，不足採信。本件事證明確，被告犯行洵堪認定。
二、核被告所為，係犯刑法第三百三十五條第一項之侵占罪。爰審酌被告受託出賣他
    人之物，卻於出售後，圖不法所有而將款項侵吞入己，所侵吞之金額非小，犯後
    尚設詞狡辯，顯無悔意，惡性非輕等一切情狀，量處如主文所示之刑。
據上論斷，應依刑事訴訟法第二百九十九條第一項前段，刑法第三百三十五條第一項
，罰金罰鍰提高標準條例第一條前段，判決如主文。
中      華      民      國      八十九      年    十二    月    十二    日
                                  臺灣高雄地方法院刑事庭
                                      法  官    吳  宏  榮
右正本證明與原本無異。
如不服本判決，應於判決送達後十日內，向本院提出上訴狀。
                                      書記官    李  文  廣
中      華      民      國      八十九      年    十二    月    十二    日


司法院資訊處製作；財團法人民間司法改革基金會備份。
